# **HOUNTONDJI AUGUSTE**

2960 avenue de Repentigny ,Montréal • hountondjiauguste12@gmail.com https://brah27.github.io/Portfolio/

# **RÉSUMÉ**

Développeur web avec 6 ans d'expérience, je conçois des solutions numériques performantes et orientées utilisateur. Curieux et passionné par les nouvelles technologies, je maîtrise plusieurs frameworks (Laravel, Vue.js) et CMS (WordPress, Shopify, Drupal) pour créer des interfaces modernes, efficaces et responsives. Résident permanent, je serai bientôt installé au Québec et je souhaite mettre mes compétences au service de projets ambitieux au sein d'une entreprise innovante.

## **EXPERIENCES PROFESSIONNELLES**

### **Chief Technical Officer, Polaris Association**

Sep 2024 - Aujourd'hui

- Conception et déploiement des solutions numériques (plateformes webs, chatbot IA)
- Suivi d'une équipe de développeurs (Méthode AGILE)
- Optimisation des processus techniques et les outils internes

## Développeur web, Matoutils

Mar 2023 - Aout 2024

- Conception et maintenance d'un CRM de gestion interne
- · Refonte du site web
- · Optimisation des serveurs

#### Développeur Front-end, PayDunya

Mai 2019 - Dec 2022

- Optimisation et maintenance des fonctionnalités des plateformes webs
- Refonte fréquente du site web et du blog

### **DIPLÔMES & FORMATIONS**

Master en Génie logiciel

Jan 2019 - Dec 2021

Ecole Supérieure de Technologie et de Management - Dakar, Sénégal

Licence en Génie logiciel

Aug 2015 - Aug 2018

Ecole Supérieure de Technologie et de Management - Dakar, Sénégal

# **COMPETENCES CLÉS**

- Langages de programmations: Laravel, Vuejs, TAILWIND CSS, HTML, CSS, JS, PHP, Wordpress, Drupal, Shopify
- Gestion de projets et de code source: Jira, Github
- Outils CRM & Automatisation: Brevo, Zapier, Make
- IA API: open IA, Mistral
- Langues: Français, Anglais